【裁判字號】    98,簡上,80
【裁判日期】    980728
【裁判案由】    詐欺等
【裁判全文】
臺灣花蓮地方法院刑事判決              98年度簡上字第80號
上  訴  人
即  被  告  甲○○
上列上訴人即被告因詐欺等案件，不服本院花蓮簡易庭民國98年
5月4日98年度花簡字第 477號第一審刑事簡易判決（檢察官聲請
簡易判決處刑案號：97年度偵字第2795號），提起上訴，本院管
轄之第二審合議庭判決如下：
    主  文
上訴駁回。
    事實及理由
一、本案經本院合議庭審理結果，認原審簡易判決以上訴人即被
    告甲○○犯刑法第30條第1項前段、第339條第 1項之詐欺取
    財罪之幫助犯，判處有期徒刑6月，如易科罰金，以新臺幣1
    千元折算 1日，認事用法及量刑均無不當，應予維持，除更
    正被告交付系爭門號之時間、地點與對象為「於 96年9月14
    日至同年10月間某日，在不詳地點，交付與真實姓名年籍不
    詳之人」，並補充下列理由外，其餘引用附件原審簡易判決
    書記載之事實、證據及理由。
二、被告上訴意旨略以：被告交付預付卡之人並非「張木茂」，
    而係乙○○，其與被告係點頭之交，因積欠電信費用無法申
    辦行動電話門號，為使乙○○方便使用，出自一片好意才單
    純交付預付卡供其使用，並未使用詐術，且乙○○向被告借
    得之預付卡無歸還之意，經被告多次催討未果，而避不見面
    ，被告心想，該物並非值錢便作罷，沒想到竟用來詐騙他人
    ，被告完全蒙在鼓裡云云。
三、然查，被告將本件門號晶片卡交付他人，業據被告自承不諱
    ，衡諸目前詐騙集團盛行，任意交付門號及帳戶予他人，將
    可能為詐騙集團用以行騙，此經媒體持續報導已為眾所週知
    之事，被告為智識正常之人，自無不知之理，又詐騙集團不
    可能使用來路不明之帳戶或門號，此將造成其詐欺行為或詐
    欺所得倘一經帳戶或門號申辦人掛失後，將可能因而中斷無
    以遂行其犯罪，是詐欺集團所使用之門號或帳戶必然是申辦
    人本於自主意思而交付，而本件被告並非收入穩定之人，其
    突然申辦多個門號，與常情有違，依上開說明，堪認被告辦
    理本件門號，意在交付他人使用，被告交付門號之行為，自
    具有幫助詐欺之未必故意，已構成幫助詐欺罪。被告雖以前
    詞置辯，惟證人乙○○於本院審理時，業已證述被告並未交
    付系爭門號供其使用等語明確，是無從認定被告曾經交付門
    號予乙○○，據此被告所為辯，係圖卸之詞，無足可採。另
    被告於 96年9月14日始向中華電信股份有限公司申請系爭門
    號，有申請書影本 1紙在卷可稽，又該門號於同年10月間即
    在高雄地區有通聯之紀錄等情，有通聯調閱查詢單 1份在卷
    可佐，是被告交付系爭門號之時間應在 96年9月14日至同年
    10月間某日，而證人乙○○否認被告曾交付系爭門號供其使
    用，故被告交付系爭門號之地點、對象均不詳，爰將被告交
    付門號之時間、地點與對象，更正如上，附此敘明。綜上所
    述，被告之上訴並無理由，應予駁回。
據上論斷，應依刑事訴訟法第455條之1第1項、第3項、第 368條
、第373條，判決如主文。
本案經檢察官吳文正到庭執行職務。
中    華    民    國    98    年    7     月    28    日
                  刑事第一庭    審判長法  官  張健河
                                      法  官  蕭一弘
                                      法  官  魏俊明
上列正本證明與原本無異。
本件不得上訴。
中    華    民    國    98    年    7     月    28    日
                                      書記官
附錄本判決論罪之法律條文：
中華民國刑法第339條：
意圖為自己或第三人不法之所有，以詐術使人將本人或第三人之
物交付者，處5年以下有期徒刑、拘役或科或併科1千元以下罰金
。
以前項方法得財產上不法之利益或使第三人得之者，亦同。
前二項之未遂犯罰之。
中華民國刑法第30條：
幫助他人實行犯罪行為者，為幫助犯。雖他人不知幫助之情者，
亦同。
幫助犯之處罰，得按正犯之刑減輕之。


司法院資訊處製作；財團法人民間司法改革基金會備份。
